臺灣臺北地方法院民事判決　　　　　　　100年度親字第108號
原　　　告　周彥中
法定代理人　范玉容
訴訟代理人　蔡雅蓯律師
被　　　告　周朝傑
訴訟代理人　羅啟恆律師
複代理人　　劉宇哲律師
上列當事人間否認子女事件，本院於100年12月22日言詞辯論終
結，判決如下：
    主  文
確認原告周彥中（男，民國○○年○○月○○日生，身分證統一編號：
Ｚ000000000號）非被告周朝傑之被繼承人周波夫（男，民國○○
年○月○○日生，身分證統一編號：Ｚ000000000號）之婚生子。
訴訟費用由被告負擔。
    事實及理由
一、原告主張略以：原告周彥中之生母范玉容（原名：范金俄）
    與被告周朝傑之父親周波夫於民國90年1月5日登記結婚，嗣
    後於90年12月14日生下原告，受婚生推定為周波夫之婚生子
    ，惟實際上原告係范玉容與訴外人焦治國所生，有臺北市聯
    合醫院仁受院區親緣DNA鑑定報告為證，爰依民法第1063條
    第2項規定提起本件訴訟，並聲明：求為判決如主文。
二、被告則以：原告欲登記其生父為訴外人焦治國，因焦治國目
    前仍有婚姻關係，恐怕會有問題云云置辯，並聲明：駁回原
    告之訴。
三、按妻之受胎，係在婚姻關係存續中者，推定其所生子女為婚
    生子女，此項推定，夫妻之一方或子女能證明子女非為婚生
    子女者，自知悉時起二年內，得提起否認之訴，此為民法第
    1063條定有明文。原告主張之事實，業據其提出原告、法定
    代理人范玉容與被告周朝傑戶籍謄本、被繼承人周波夫除戶
    戶籍謄本等件為證，並經證人焦治國到庭結證：伊於88年間
    赴越南投資高爾夫球場，當時范玉容為其員工，兩人於89年
    間在越南結婚，因伊為有配偶之人，遂命台灣公司之員工周
    波夫赴越南，由周波夫與范玉容結婚為名義，將范玉容辦到
    台灣來，伊與范玉容現在仍同居中，並另育有一子焦彥才，
    已於99年9月2日認領等語（參本件100年12月22日言詞辯論
    筆錄），復參以原告所提台北市立聯合醫院仁愛院區親緣
    DNA鑑定報告略以：經鑑定結果，無法排除焦治國與周彥中
    之親子關係，有台北市立聯合醫院仁愛院區100年9月27 日
    親緣DNA鑑定報告書附卷可稽，堪認為真實。查原告之母范
    玉容與被告之被繼承人周波夫係以結婚名義辦理來台，但從
    未共同生活，范玉容實係證人焦治國之外室，故原告因受婚
    生推定為被告之被繼承人周波夫之婚生子，此項戶籍登記並
    非真實，應可認定。從而，原告起訴否認婚生推定，於法有
    據，其訴為有理由，應予准許。
四、依民事訴訟法第78條判決如主文。
中    華    民    國   100    年    12    月    30    日
                      家事法庭  法  官  徐麗瑩
以上正本係照原本作成
如不服本判決，應於判決送達後20日之不變期間內，向本院提出
上訴狀。
中    華    民    國   100    年    12    月    30    日
                                 書記官  黃世昌